【裁判字號】    99,交聲,98
【裁判日期】    990225
【裁判案由】    違反道路交通管理處罰條例聲明異議
【裁判全文】
臺灣臺北地方法院交通事件裁定          99年度交聲字第98號
原處分機關  臺北市交通事件裁決所
異  議  人  甲○○
上列受處分人因違反道路交通管理處罰條例案件，對於臺北市交
通事件裁所98年12月28日所為之處分(原處分案號：北市裁罰字
第裁22-1AF065252號)，聲明異議，本院裁定如下：
    主  文
異議駁回。
    理  由
一、按禁止停車標誌，用以告示不得停放車輛。但臨時停車不受
    限制。設於禁停路段。已設有禁止停車標線者，得免設之。
    禁止停車標誌需加設附牌，上半部說明禁停時間，下半部說
    明禁停範圍或以箭頭指示禁停路段。設於起點者，箭頭向左
    ；設於終點者，箭頭向右；禁停路段過長者，中間得增設一
    面，箭頭為雙向；又禁止停車線禁止時間為每日上午7時至
    晚間8時，如有延長或縮短之必要時，應以標誌及附牌標示
    之；禁止臨時停車標誌，用以告示不得臨時停車，其限制條
    件得以附牌說明之。設於禁止臨時停車路段。已設有禁止臨
    時停車線者，得免設之；禁止臨時停車標線禁止時間為全日
    24小時，如有縮短之必要時，應以標誌及附牌標示之，道路
    交通標誌標線號誌設置規則第78條、第168條第4項、第79條
    、第169條4項分別定有明文；再按在設有禁止停車標誌、標
    線之處所不得停車，道路交通安全規則第112條第1項第4款
    定有明文。又汽車駕駛人停車時，在設有禁止停車標誌、標
    線之處所停車者，處新臺幣（下同）600元以上1,200元以下
    罰鍰，復為道路交通管理處罰條例第56條第1項第4款所明定
    。
二、本件異議人即受處分人甲○○於民國98年10月30日下午3時
    49 分，將其所有之車牌號碼0682-QG號自小客車，停放在劃
    有黃線而屬禁止停車路段之臺北市○○路○段186巷周邊，
    為臺北市停車管理工程處交通助理員全昌貴當場以拍照方式
    採證，並以受處分人有違反道路交通管理處罰條例第56條第
    1 項第4款在設有禁止停車標線之處所停車之行為，逕行製
    單舉發，嗣受處分人於舉發通知單上所載之應到案日期前之
    98 年12月2日提出申訴，經原處分機關函請舉發單位調查結
    果，仍認異議人有前開違規行為，乃於98年12月28日依前開
    條例第56條第1項第4款之規定，裁處受處分人罰鍰900元。
三、本件異議人聲明異議意旨略以：伊見信義路四段186巷周邊
    設有「黃線禁止停車（上課期間）7時-8時、16時-18時」之
    標誌牌，而伊停車時間為下午3時49分，依該標誌之說明應
    認可於黃線路段停車，然伊將車輛停放於該處卻遭稽核人員
    開單舉發，經伊申訴後，臺北市停車管理工程處函覆說明伊
    停車地點非在該標誌規範之效力範圍內，惟該標誌牌既已明
    確指出非上課時間可停車，為何伊仍被開單舉發，為此聲明
    異議，請求撤銷原處分等語。
四、經查，受處分人在上揭時、地，將其所有之上開自小客車停
    放於劃有黃線路段等情，為受處分人所不爭執，並有臺北市
    政府交通局舉發違反道路交通管理事件通知單影本及採證照
    片在卷可稽（本院卷第9頁），且本件受處分人違規處所，
    並未設置標誌用以縮短或延長其管制時段，雖信義路四段
    186巷周邊路段中確實於左、右方各設置載有「家長接送區
    ，黃線禁止停車（上課期間）7-8、16-18；紅線禁止臨停
    0-24」等字樣之標誌牌各1面，惟該等標誌牌設於起點者尚
    繪有箭頭向左，設於終點者繪有箭頭向右，而受處分人停車
    之處所係位於起點標誌牌之右方，尚非位於該等標誌牌用以
    指示禁停時間之路段範圍內乙節，有臺北市停車管理工程處
    98 年11月24日北市停管字第09838731700號、99年1月8日北
    市停管字第09930052300號書函、現場圖1紙、道路現場照片
    8 張在卷可憑，從而依前開規定，受處分人停車之黃線處所
    管制時段應為每日上午7時至晚間8時，是其前揭所辯，自無
    可採。本件事證明確，受處分人之違規行為堪以認定。
五、綜上所述，受處分人確有在前揭時地，將其所有前開車號自
    小客車停放於禁止停車處所之違規行為，從而原處分機關依
    前揭道路交通管理處罰條例第56條第1項第4款規定，裁處受
    處分人罰鍰900元，並無違誤，本件異議為無理由，應予駁
    回。
據上論斷，應依道路交通案件處理辦法第19條，裁定如主文。
中    華    民    國    99    年    2     月    25    日
                              交通法庭法  官  楊蕙芬
以上正本證明與原本無異
如不服本裁定應於送達後5日內向本院提出抗告狀
                                      書記官  馬正道
中    華    民    國    99    年    2     月    26    日

司法院資訊處製作；財團法人民間司法改革基金會備份。
